臺灣雲林地方法院刑事判決　　　　　　　　　　　　　九十一年度訴字第三三三號
　　公　訴　人　臺灣雲林地方法院檢察署檢察官
　　被　　　告　甲○○
右列被告因違反毒品危害防制條例案件，經檢察官提起公訴（九十一年度偵字第三五
七八號），本院判決如左：
    主  文
甲○○轉讓第一級毒品，處有期徒刑壹年貳月。扣案之第一級毒品海洛因壹包（包裝
重零點貳零公克）沒收銷燬之。
    事  實
一、丙○○於於民國九十一年二月二十二日中午吃過中飯不久，因腳受傷欲以第一級
    毒品海洛因止痛，即打電話給甲○○向其索討第一級毒品海洛因，並約在雲林縣
    麥寮鄉興華村興華一二號丙○○住處前交付。甲○○即於同日下午一時許，騎乘
    機車至該址前，將第一級毒品海洛因一包無償轉讓給丙○○。適乙○○即丙○○
    祖母見狀，即向前要拿取該海洛因以制止丙○○施用，丙○○即將該包海洛因丟
    棄於廁所垃圾桶內為乙○○發現，乙○○即將該包海洛因交給丙○○之母親周許
    秋菊報警查扣。
二、案經雲林縣警察局台西分局報告臺灣雲林地方法院檢察署檢察官偵查起訴。
    理  由
一、被告甲○○矢口否認有轉讓毒品犯行，辯稱：我是工作從丙○○她家經過而已云
    云。經查：
(一)、上述轉讓第一級毒品之事實，為證人丙○○於警訊、檢訊及本院審理時證述明確
    。證人乙○○經傳喚未到庭，據證人丙○○之證述，乙○○因子去世，傷心臥病
    在床，無法出庭。依據警訊筆錄所載乙○○之年籍資料，紀錄乙○○係民國十年
    八月一日出生，則乙○○現年已八十一歲無誤。以此高齡，法院相信證人丙○○
    證述乙○○無法出庭之情形是屬真實。乙○○因年歲已高、臥病在床無法出庭應
    訊，即屬傳喚不能。則據乙○○於檢察事務官訊問中證稱：（剛才在庭那位甲○○妳以前認識）不認識，（是何時見到他）有一天丙○○車禍腳痛，甲○○騎在
    機車上停著，有見到他拿一種東西給丙○○，而後他馬上離去，我隨著丙○○搜
    其身，搜無，跟她去廁所，等她出來，我就去廁所內找，在廁所的垃圾桶內找到
    一包小塑膠袋內裝白粉，我不知那是何物，等我媳婦周許秋菊回來，我交予她，
    她就報警處理，（拿白粉予丙○○之人是否確係甲○○）是的，我眼睛看得很清
    楚，拿葯給人吃很不該，該辦等語。上述證述內容不僅與其在警訊中證述之內容
    相符，亦與證人丙○○所證內容一致。而觀之證人乙○○接受檢察事務官訊問之
    筆錄內容，可認係由乙○○連續陳述，未見有何不當提示誘導之情事，檢察事務
    官亦對證人乙○○有無錯認被告之可能性一事詳加訊問，證人乙○○亦為堅定之
    回答，足認證人乙○○於檢察事務官之證述內容，在客觀上有特別可信之情況。
    另證人丙○○、乙○○係孫祖關係，乙○○基於關心、不讓丙○○施用毒品之心
    情，而有拿取毒品以制止丙○○施用毒品之動作，乃情理之常。又就全部卷證資
    料觀之，證人丙○○、乙○○，與被告均無何冤仇，證人丙○○、乙○○亦當無
    設詞誣陷被告之理，是其二人之證詞均足採信。
(二)、為警查扣之白色粉末一包，有照片一幀在卷可參。該粉末經送鑑定結果，認含第
    一級毒品海洛因成分，量微無法秤重，包裝重則有０˙二０公克之情，亦有法務
    部調查局鑑定通知書附卷可稽。
(三)、被告雖以前詞置辯，但被告對於上述堅實之證詞與證物始終無法提出有利之抗辯
    。反而，其對於為何可以清楚記憶上述時點有騎車經過丙○○住處一事，亦始終
    無法提出合理之說明，更令法院相信被告所辯顯係虛詞，不足為信。從而，本件
    事證明確，被告犯行堪以認定，自應依法論科。
二、核被告所為，係犯毒品危害防制條例第八條第一項之轉讓毒品罪。被告持有毒品
    之低度行為為施用毒品之高度行為所吸收，不另論罪。
三、本院審酌被告犯後矢口否認犯行，內心態度不佳，被告犯罪之動機是因為丙○○
    腳痛向其要取海洛因，並非主動轉讓毒品供人施用，惟被告之行為，已足促使丙○○更加自甘墮落，但因乙○○即時的制止，致丙○○未鑄成錯誤，又因本件轉
    讓毒品之數量輕微，足認被告犯罪所生之危害尚非嚴重，被告除轉讓毒品外，並
    未提供施用毒品工具，犯罪之情節亦屬非重等一切情狀，量處如主文所示之刑。
    扣案之第一級毒品海洛因一包，依法宣告沒收銷燬之。
四、證人丙○○於偵查中雖另證稱於九十一年一月間，在被告位於雲林縣麥寮鄉興華
    村山寮一一二號住處，曾由被告提供海洛因香煙供其施用。然證人丙○○於本院
    審理中證稱：是吸完被告跟我說的，看不出來該摻有海洛因香煙的外型有何改變
    ，我那時不知道被告在吸食海洛因，他拿煙給我的時候沒有說什麼話，他有說要
    不要吸一下，就是請煙這樣，我吸一口後還給被告，被告沒有反應，繼續吸食等
    語。又稱：是吸完的時候被告跟我說的，吸食後的感覺忘記了等語。由上可見，
    證人丙○○認為自己是吸食海洛因一事，乃被告事後之告知，惟被告上述告知內
    容是否實在，證人丙○○有無誤聽，或者是被告誑言香煙內有海洛因，於本案均
    無證據可資判斷。從而，被告是否真於上述時地提供海洛因香煙供丙○○吸食一
    口，除證人丙○○不是很明確的證詞外，別無證據可佐。是丙○○此部份證詞尚
    無從為被告有轉讓毒品之認定。惟此部分證詞並不影響證人丙○○上述有罪證詞
    之可信度，併此敘明。
據上論斷，應依刑事訴訟法第二百九十九條第一項前段，毒品危害防制條例第八條第
一項、第十八條第一項前段，判決如主文。
中      華      民      國      九十一      年    十二    月    三十    日
                                        臺灣雲林地方法院刑事第一庭
                                            法  官  侯廷昌
右正本證明與原本無異。
如不服本判決，應於判決送達後十日內向本院提出上訴狀( 應附繕本 )。
                                            書記官  蔡金保
中      華      民      國      九十一      年    十二    月    三十    日
附錄法條：毒品危害防制條例第八條第一項
轉讓第一級毒品者，處一年以上七年以下有期徒刑，得併科新台幣一百萬
元以下罰金。
